臺灣橋頭地方法院民事判決
111年度橋小字第188號
原      告  王守斌  
被      告  黃毓秀  
上列當事人間請求損害賠償事件，本院於民國111年4月21日言詞
辯論終結，判決如下：
    主  文
原告之訴駁回。
訴訟費用新臺幣壹仟元由原告負擔。
    事實及理由
一、原告主張：緣兩造前因細故產生嫌隙，詎被告不知自省，竟
    分別於110年1月19日上午5時19分、同年月27日下午5時2分
    、同年月29日中午11時2分、110年5月7日晚上9時21分、同
    年月9日上午10時54分、同年月10日中午11時26分、同年月1
    2日上午9時24分許，任意掀動原告停在自家門前即高雄市○○
    區○○巷000號房屋前之機車所覆蓋之車罩、機車上所掛附之
    衣服，及移動原告停在上址房屋前之自行車，並用手機拍攝
    原告機車之車牌檢舉違規停車，導致原告不堪起擾。為此，
    依民法第184條、195條規定提起本訴，請求被告賠償精神慰
    撫金新臺幣（下同）2萬元等語，聲明：被告應給付原告2萬
    元。
二、被告則以：被告確實有在上述時間動原告的機車或自行車等
    客觀事實，但是因原告車輛違規停放也有擋到交通，被告要
    拍照檢舉，且原告先前也是這樣動被告車子來檢舉。況且，
    原告機車停放之方式，確實會影響被告住家出入之不便利性
    等詞置辯。
三、本院得心證之理由：
㈠、按因故意或過失，不法侵害他人之權利者，負損害賠償責任
    ；故意以背於善良風俗之方法，加損害於他人者亦同；違反
    保護他人之法律，致生損害於他人者，負賠償責任，但能證
    明其行為無過失者，不在此限；不法侵害他人之身體、健康
    、名譽、自由、信用、隱私、貞操，或不法侵害其他人格法
    益而情節重大者，被害人雖非財產上之損害，亦得請求賠償
    相當之金額，民法第184條、第195條第1項前段分別定有明
    文。而依上開規定可知，被害人得請求精神慰撫金之情形，
    必須以被害人之身體、健康、名譽、自由、信用、隱私、貞
    操已受侵害，或其他人格法益已受侵害，且情節重大者，始
    得為之。
㈡、原告主張被告於上述時間，有任意掀動原告停在高雄市○○區○
    ○巷000號房屋前之機車之車罩，及機車上掛附之衣服，另有
    任意移動原告停在上址房屋前之自行車等情事，已提出監視
    器錄影檔案為證（見本院卷第13頁），且經本院勘驗確認無
    訛（見本院卷第39頁），並為被告所不爭執（見本院卷第38
    頁），是此部分之事實，固堪審認。然而，原告依民法第18
    4條、第195條規定請求被告賠償精神慰撫金，經本院詢以其
    有何權利受侵害後，原告僅稱：因為被告動伊的東西，伊要
    復原，而且伊機車停放在家門口，沒有擋到通道，被告行為
    害伊要一直復原，伊認為被告有侵權行為等詞（見本院卷第
    37頁），而未見指明有何具體人格法益遭侵害之情狀。另稽
    以被告之行為，縱使有侵害原告人格權之情事，但人格權受
    侵害而得請求非財產上之損害賠償者，必以情節重大為法定
    要件，有如前述，而經本院勘驗原告提出之監視器錄影檔案
    後，係見被告每次翻動原告停放機車之車罩或衣服，持續時
    間僅約30秒至1分30秒，並有拿手機拍攝車牌之情況；且被
    告移動腳踏車，亦僅將原本停放在原告住家門前之腳踏車，
    從與房屋直角停放改成平行停放之方式（即占用道路面積範
    圍較小）等情明確（見本院卷第39頁之勘驗筆錄），則以該
    等行為持續時間、行為模式相互參酌，並輔以被告確實有將
    其拍攝到之原告機車車牌提供予高雄市政府警察局作為違規
    檢舉此節，有檢舉資料存卷可參(見本院卷第43至48頁)，被
    告之行為，是否已逾一般社會生活所能容忍而達情節重大之
    程度，業非無疑。因此，原告請求被告賠償精神慰撫金，卻
    未能具體指明其有何人格法益遭侵害，且依卷內現有事證資
    料，亦無從審認被告行為，有何已達侵害人格權且情節重大
    之程度，則原告依民法第184條、第195條規定，請求被告賠
    償精神慰撫金2萬元，尚難認有據，礙難採取。
㈢、至原告雖提出其自身因肺部疾病從106年併發而住院暨接受治
    療之診斷證明書作為證據，欲佐實其有在家休息並調養身體
    之需求，但在本件無從認定被告行為已屬侵害原告人格法益
    且情節重大之情況下，此部分自無從作為有利原告之認定，
    併予敘明。
四、綜上所述，原告依民法第184條、第195條規定，請求被告給
    付精神慰撫金2萬元，尚無理由，應予駁回。
五、本件事證已臻明確，兩造其餘攻擊防禦方法及舉證，經核與
    判決結果不生影響，無逐一論列之必要，併予敘明。
六、訴訟費用負擔之依據：民事訴訟法第78條。本件訴訟費用額
    ，依後附計算書確定如主文所示之金額。
中　　華　　民　　國　　111 　年　　5 　　月　　13　　日
    　　　　　　　橋頭簡易庭　法　　　官  楊博欽
以上正本係照原本作成。
民事訴訟法第436 條之24第2 項：對於本判決之上訴，非以違背
法令為理由，不得為之。
如對本判決上訴，須於判決送達後20日內向本院提出上訴狀，並
須表明原判決所違背之法令及其具體內容與依訴訟資料可認為原
判決有違背法令之理由。
中　　華　　民　　國　　111 　年　　5 　　月　　13　　日
      　　　　　　　　　　　　書　記　官  程淑萍
訴訟費用計算式：
裁判費（新臺幣）   1,000元
合計               1,000元